# 股份支付确认递延所得税资产

提问人：jangyanbo 时间：2015-05-05 16:47:43
陈老师好： 请问股份支付确认递延所得税资产后，公司股改后资本公积会转到资本溢价，请问该递延所得税资产是否应该保留

回答人：chenyiwei
公司股改只是组织形式的变化，其税务处理仍然是延续之前有限责任公司的税务待遇，因此对已确认的递延所得税资产不产生影响。